【裁判字號】    97,交聲,980
【裁判日期】    970826
【裁判案由】    聲明異議
【裁判全文】
臺灣彰化地方法院交通事件裁定         97年度交聲字第980號
移送機關即
原處分機關  交通部公路總局臺中區監理所彰化監理站
異  議  人
即受處分人  甲○○
上列異議人即受處分人因違反道路交通管理處罰條例案件，對於
交通部公路總局臺中區監理所彰化監理站97年6 月25日彰監四字
第裁64-A00000000號處分不服，聲明異議，本院裁定如下：
    主  文
異議均駁回。
    理  由
一、原處分意旨略以：本件異議人即受處分人甲○○於民國97年
    4月27日00時25分許，駕駛其所有車牌號碼IDM-181號重型機
    車，行經臺北市○○○路○段師範大學前，因「速限50公里
    、經測速時速62公里、超速12公里（未滿20公里）」之違規
    事實，經臺北市政府警察局交通警察大隊依違反道路交通管
    理處罰條例第40 條之規定，以北市警交大字第A00000000號
    違反道路交通事件逕行舉發，並於97年6 月25日以彰監四字
    第裁64-A00000000 號裁決書，裁處罰鍰新臺幣1,200元，及
    依同條例第63條第1項記違規點數1點，於法應無不合等語。
二、聲明異議意旨略以：(一)本人是因被野狗追逐，為了自身安
    全，又顧及到此時已凌晨一點左右了，為免發生生命危險而
    無人相救，故因而超速，況且該路段亦證實確有野狗出沒，
    可洽臺北市捕抓大隊作查詢；(二)該照相機是否符合經濟部
    核定之測速器，且該測速器是否有ARTC的合格證書…云云，
    爰請求撤銷上開裁決等語。。
三、按又行車速度，依速限標誌或標線之規定，無速限標誌或標
    線者，行車時速不得超過50公里，但在未劃設車道線、行車
    分向線或分向限制線之道路，或設有快慢車道分隔線之慢車
    道，時速不得超過40公里；汽車駕駛人，行車速度，超過規
    定之最高時速，或低於規定之最低時速，除有第43 條第1項
    第2 款情形外，處1,200元以上2,400元以下罰鍰；汽車駕駛
    人有第40條情形，除依原規定條款處罰鍰外，並予記違規點
    數一點，道路交通安全規則第93條第1項第1款、道路交通管
    理處罰條例第40條及第63條第1項第1款分別定有明文。次按
    道路交通管理處罰條例及道路交通安全規則所稱之「汽車」
    ，依道路交通管理處罰條例第3條第8款及道路交通安全規則
    第2條第1項第1款規定，均包括「機器腳踏車」。
四、經查：
  (一)異議人於97年4 月27日00時25分許，駕駛車牌號碼IDM－181
    號自用重型機車，行經臺北市○○○路○段師範大學前，因
    機車駕駛人行車速度，超過規定之最高時速50公里以上之違
    規行為，經臺北市政府警察局交通警察大隊警員逕行舉發，
    並移送原處分機關裁決之事實並不爭執，此有臺北市政府警
    察局舉發違反道路交通管理事件通知單3 紙、原處分機關違
    反道路交通管理事件裁決書1紙在卷可稽。
  (二)異議人雖辯稱係因交通安全問題，故未依標線規定駕駛云云
    ，惟按道路交通標誌標線號誌設置目的，無非係俾以確保交
    岔路口之交通順暢與行車安全，又駕駛人駕駛車輛或行人在
    道路上，應遵守道路交通標誌、標線、號誌之指示、警告、
    禁制規定，並服從執行交通勤務之警察或依法令執行指揮交
    通及交通稽查任務人員之指揮，道路交通管理處罰條例第四
    條第一項亦定有明文。受處分人既係合法持有駕照之人，對
    於前揭道路交通標誌意涵，及道路交通規則，自應知之甚詳
    ，並有加以遵守之義務，故其於該路段駕車，仍須依道路交
    通標誌、標線、號誌之指示行駛，而不能僅因個人主觀因素
    ，即貿然違規。
  (三)異議人另辯稱：該相機疑似未經檢測而故障云云。本案違規
    行為，係由臺北市政府警察局以雷達式測速儀進行測速照相
    後，逕行舉發，而本案違規地點所裝設之雷達式測速儀（機
    器編號：主機804-309/60011 號、天線590-100/0114號），
    曾由經濟部標準檢驗局於96年7月6日檢定合格，該檢定之有
    效期限至97年7 月31日止，此有臺北市政府警察局97年8月4
    日北市警交字第09733038400 號函及隨函檢附之經濟部標準
    檢驗局雷達測速儀檢定合格證書一紙在卷可憑，本案所使用
    之雷達式測速儀既經檢定合格，且仍在有效期限之內，其準
    確性應無疑義，該雷達式測速儀所測得違規行為之採證數值
    、照片即具公信力，自可作為執法採證、認定之依據。況且
    ，異議人既無法具體指出上開雷達式測速儀所測得之採證數
    值、照片有何錯誤之處，亦未能提出任何證據足資認定該雷
    達式測速儀有何故障之可能性，自難徒憑其個人推測之詞，
    逕認上開雷達式測速儀確有故障之情事，是異議人上開抗辯
    ，亦不可採。
  (四)從而，原處分機關依道路交通管理處罰條例第40條、第63條
    第1項第1 款規定，各裁處罰鍰1,200元，並記違規點數一點
    之裁罰，自無違法、不當，異議人之聲明異議，即無理由，
    均應予駁回。
據上論斷，應依道路交通管理處罰條例第87 條第2項，道路交通
案件處理辦法第19條，裁定如主文。
中    華    民    國    97    年    8     月    26    日
                  交通法庭        法  官  吳俊螢
以上正本證明與原本無異。
如不服本裁定，應於裁定送達後五日內向本院提出抗告狀 (須附
繕本 )。
中    華    民    國    97    年    8     月    26    日
                                  書記官  林怡吟


司法院資訊處製作；財團法人民間司法改革基金會備份。
